臺灣高等法院臺中分院民事裁定
110年度抗字第246號
抗  告  人  陳家淵  
相  對  人  陳家陵  
            陳家郎  
上列當事人間請求損害賠償事件，抗告人對於民國110年5月17日
臺灣彰化地方法院110年度重訴字第87號所為裁定，提起抗告，
本院裁定如下：
    主  文
抗告駁回。
抗告訴訟費用由抗告人負擔。
    理  由
一、抗告人於民國110年4月7日對相對人提起損害賠償之訴，因
    未依民事訴訟法之規定繳納第一審裁判費，經臺灣彰化地方
    法院（下稱彰化地院）以110年度補字第263號裁定核定訴訟
    標的價額為新臺幣（下同）1046萬元，命抗告人於收受裁定
    後7日內補繳裁判費10萬4048元，該裁定於110年4月16日送
    達抗告人收受。抗告人逾期未繳納裁判費，彰化地院以110
    年度重訴字第87號裁定（下稱原裁定）駁回抗告人之訴，抗
    告人不服，提起抗告，抗告意旨略以：本件抗告人持份僅三
    十二分之一，實際只能請求三十二分之一補償，抗告人請求
    相對人連帶賠償為1046萬元（平均分配族群），可證明抗告
    人請求之金額為持份三十二分之一，並非全部，本件訴訟標
    的價額應為32萬6875元等語。
二、按民事訴訟法第77條之1第2項規定核定訴訟標的價額，應由
    法院依職權核定，並以起訴時之交易價額或原告就訴訟標的
    所有之利益為準，所謂原告就訴訟標的所有之利益，因原告
    提起之訴訟類別，分別依同法第77條之4至第77條之11計之
    。是第一審法院按起訴時之交易價額或原告就訴訟標的之利
    益核定後，即發生恆定之效果，縱令該價額於訴訟進行中發
    生變動，仍應以原核定之價額為準，不得再行變更，此於第
    二、三審甚至再審法院核定訴訟標的價額亦無不同。依上說
    明，法院仍應按起訴時之規定，核定其訴訟標的價額（最高
    法院109年度台抗字第907號裁定意旨參照）。
三、經查，抗告人起訴時訴之聲明第一項記載為請求相對人連帶
    賠償抗告人1046萬元等語，依前揭實務見解，自因以起訴時
    核定之訴訟標的價額為準，且參諸起訴狀事實及理由欄亦記
    載：「本人假設提告求償壹仟零肆拾陸萬元成功時，請法官
    平均分配給未收到優先購買通知者」等語（見原審卷第17頁
    ），足認抗告人起訴聲明係請求相對人連帶給付抗告人1046
    萬元無誤，是抗告人抗告意旨主張本件訴訟標的價額應按抗
    告人之持分計算為32萬6875元，為無理由。又彰化地院110
    年度補字第263號裁定本件訴訟標的價額為1046萬元，且命
    抗告人於收受裁定後7日內補繳裁判費10萬4048元，抗告人
    並未具狀敘明更正起訴聲明之請求金額，亦未遵期補繳，此
    有彰化地院多元化案件繳費狀況查詢清單、收費答詢查詢、
    收文資料查詢清單、收狀資料查詢清單各1份附於原審卷可
    稽（見原審卷第79頁至第85頁），原裁定駁回抗告人之訴，
    核無違誤，抗告意旨指摘原裁定不當，求予廢棄，為無理由
    ，應予駁回。
四、據上論結，本件抗告為無理由，爰裁定如主文。 
　　
中　　華　　民　　國　　110 　年　 　6 　　月　  15　 日
　　　　　　　　民事第六庭    審判長法　官  楊熾光
　　　　　　　　　　　　　　　　    法　官  郭玄義
　　　　　　　　　　　　　　　　    法　官  戴博誠
正本係照原本作成。
再為抗告應以適用法規顯有錯誤為理由。
如提起再抗告者應於裁定送達後10日內向本院提出再抗告狀（須
按照他造人數附具繕本）並繳納抗告裁判費新臺幣1000元，同時
委任律師或具有律師資格之關係人為代理人。
　　　　　　　　　　　　　　　　    書記官  江玉萍

中　　華　　民　　國　　110 　年　 　6 　　月　  15　 日